臺灣板橋地方法院民事判決　　　　　　　　 96年度親字第3號
原　　　告　甲○○
法定代理人　丁○○
被　　　告　丙○○
　　　　　　乙○○
上列當事人間請求確認親子關係存在事件，經本院於民國96年3
月28日言詞辯論終結，判決如下：
主      文
確認原告甲○○與被告丙○○之父子之親子關係存在。
確認原告甲○○與被告乙○○之父林宗興之父子之親子關係不存
在。
訴訟費用由被告負擔。
    事實及理由
一、本件原告甲○○主張其生母丁○○與前夫林宗興（已歿）於
    75年6 月30日結婚，82年2 月16日離婚。上開婚姻關係存續
    中，因林宗興動輒對丁○○實施家庭暴力行為，致使丁○○
    於78年間返回澎湖居住，因而結識原告甲○○之生父即被告
    丙○○，於80年9 月26日產下原告，生母丁○○在與前夫林
    宗興離婚後，於83年2 月7 日與被告丙○○再婚。自原告出
    生後，自幼由被告丙○○撫育，為鄰人周知之事，直至原告
    生母丁○○與被告丙○○於90年12月18日協議離婚時，協議
    書亦載明原告係被告丙○○所生。而林宗興於94年5 月4 日
    死亡，被告乙○○為林宗興之成年子女。因原告依法推定為
    林宗興之子，為使該原告親子關係法律地位因戶籍登記所受
    侵害之危險得為除去，俾得依法向被告丙○○請求撫養費用
    ，爰依法訴請判決確認原告與被告丙○○之父子之親子關係
    存在，及併追加確認原告與被告乙○○之父林宗興之父子之
    親子關係不存在。
二、被告丙○○、乙○○方面：同意原告之請求，並對於原告主
    張之事實及DNA 血緣鑑定報告沒有意見。
三、本件原告甲○○與被告丙○○，前經該原告甲○○於96年3
    月26日言詞辯論期日到庭追加為被告乙○○及補正追加訴之
    聲明如主文第二項所示，業經渠等同意為上開訴之追加，亦
    無礙於本案訴訟終結，爰依法准許之，核先敘明。
四、按關於認諾及訴訟上自認或不爭執事實之效力，於第589 條
    及第592 條之訴不適用之，民事訴訟法第594 條定有明文。
    經查本件訴訟雖係為兩造該確認親子關係存在及不存在之訴
    ，而被告丙○○、乙○○並於言詞辯論期日同意原告之請求
    ，惟該訴訟之本質乃涉及身分認定確認之公益性，揆諸首揭
    法條規定之同一法理，自仍不發生被告丙○○、乙○○認諾
    或不爭執事實之效力，合先敘明。
五、經查，原告主張其生母丁○○與前夫林宗興（已歿）於75年
    6 月30日結婚，82年2 月16日離婚。上開婚姻關係存續中，
    生母丁○○於78年間返回澎湖居住，因而結識原告之生父即
    被告丙○○，於80年9 月26日產下原告，生母丁○○在與前
    夫林宗興離婚後，於83年2 月7 日與被告丙○○再婚，林宗
    興已於94年5 月4 日死亡等情，有原告提出該兩造戶籍登記
    之戶籍謄本及本院依職權調取林宗興除戶戶籍資料在卷可考
    。而該原告實為被告丙○○與生母丁○○所生之子，亦經原
    告提出財團法人長庚紀念醫院林口醫學中心臨床病理科就原
    告與被告丙○○為親子血緣關係為鑑定之結果通知覆稱：１
    不能排除丙○○與甲○○的親子關係。２累積親子關係係數
    （CPI） 為33641.51。就是說『丙○○是甲○○的親生父親
    』這一個可能性與『任何中國男人偶然具有是甲○○的親生
    父親所必須具備的基因半型（Obligatory genes）』這一個
    可能性相比，大約為33641.51倍。３親子關係概率（PP）為
    99.9970%，也就是說丙○○與甲○○之父子關係確定率為
    99.9970%。因此『丙○○是甲○○的親生父親』這一個假設
    由此次測試已實務上可以證實等語。此有原告提出上開親子
    鑑定報告1 紙附卷可參，從而該原告既與被告丙○○有自然
    血統聯絡之事實，依法原告主張與被告丙○○之父子之親子
    關係存在，即屬無疑；至原告雖依法推定為林宗興之子，然
    渠等間既無上開自然血統聯絡之事實，已如前述，依法原告
    並為訴請與被告乙○○之父林宗興之父子親子關係不存在，
    亦堪為認。從而本院綜上事證所認，原告訴請判決確認原告
    與被告丙○○之父子之親子關係存在及並為追加確認原告與
    被告乙○○之父林宗興之父子親子關係不存在，均屬有理，
    均應予准許。
六、據上論結，本件原告之訴為有理由，依民事訴訟法第85條第
    1 項、第78條，判決如主文。
中　　華　　民　　國　　96　　年　　4 　　月　　4 　　日
                  家事法庭  法　官　高玉舜
以上正本係照原本作成
如對本判決不服須於裁定送達後20日內向本院提出上訴狀
中　　華　　民　　國　　96　　年　　4 　　月　　4 　　日
                            書記官　劉靜慧
